【裁判字號】    95,交易,326
【裁判日期】    951229
【裁判案由】    過失致死
【裁判全文】
臺灣桃園地方法院刑事判決             95年度交易字第326號
公  訴  人  臺灣桃園地方法院檢察署檢察官
被      告  甲○○
                    國民
選任辯護人  黃政雄律師
上列被告因過失致死案件，經檢察官聲請以簡易判決處刑（95年
度偵字第6066號），復經本院改行通常訴訟程序後，被告范佐誠
於準備程序進行中為有罪之陳述，經檢察官聲請改依協商程序為
判決，本院合議庭裁定准由受命法官改依協商程序而為判決，本
院判決如下：
    主  文
甲○○因過失致人於死，處有期徒刑伍月，如易科罰金，以參佰
元折算壹日，緩刑貳年。
    事實及理由
一、甲○○於民國94年9 月19日上午，駕駛「英僑興業有限公司
    」所有車牌號碼R2-7689 號自用小客車搭載乘客劉秀娟，沿
    桃園縣龜山鄉○○村○○路內側車道，往臺北縣林口鄉方向
    行駛，約於同日上午9 時10分許，途經忠義路1 段852 號前
    之雙向分隔島缺口處時，本應注意車前狀況並隨時採取必要
    之安全措施，且依當時之天候、路況，並無不能注意之情事
    ，竟疏未注意左前方適有詹見郎騎乘車牌號碼IBL-847 號重
    型機車，亦未注意左右來車，欲由上開雙向分隔島缺口處橫
    越馬路駛出，甲○○因未採取避讓之安全措施，仍貿然前行
    ，與詹見郎駕駛之機車發生踫撞，致詹見郎人車倒地受有創
    傷性顱內出血之傷害。甲○○即報警至現場處理並當場承認
    為肇事人自首而接受裁判。嗣詹見郎經送往長庚紀念醫院林
    口分院急救後，於同日下午3 時15分許不治死亡。案經臺灣
    桃園地方法院檢察署檢察官偵辦後聲請以簡易判決處刑，並
    經本院改依通常訴訟程序進行。
二、證據及所犯法條欄，除證據欄部分另補充 (1)桃園縣政府警
    察局道路交通事故肇事人自首情形紀錄表。 (2)長庚紀念醫
    院林口分院診斷證明書。 (3)被告汽車駕駛執照、行車執照
    。 (4)臺灣桃園地方法院檢察署檢察官相驗照片共7 張。(5
    )被 告甲○○於本院準備程序、協商訊問程序中之自白。(6
    )本 院現場勘驗筆錄、勘驗照片共8 張、現場簡圖1 張外，
    其餘均引用檢察官聲請簡易判決處刑書所載 (如附件聲請簡
    易判決處刑書)。
三、程序部分：本件被告甲○○所犯係死刑、無期徒刑或最輕本
    刑為三年以上有期徒刑以外之罪，其於準備程序中就被訴事
    實為有罪之陳述，經本院告知簡式審判程序之旨，並聽取當
    事人意見後，經本院合議庭依刑事訴訟法第273 條之1 第1
    項規定裁定由受命法官獨任進行簡式審判程序，合先敘明。
四、本件經檢察官與被告甲○○、辯護人於審判外達成協商之合
    意且被告已認罪，其合意內容為：被告甲○○所犯刑法第27
    6 條第1 項過失致人於死罪，願受科刑範圍為處有期徒刑 5
    月，緩刑2 年。經查，上開協商合意並無刑事訴訟法第455
    條之4 第1 項所列情形之一，檢察官聲請改依協商程序而為
    判決，本院爰不經言詞辯論，於協商合意範圍內為協商判決
    。
五、附記事項：
    1.被害人家屬已與被告和解，和解金額已全數給付，被害人
      家屬不再主張任何權利，同意原諒被告，不再追究，並給
      予緩刑之事實，有和解書及準備程序筆錄在卷可稽，經檢
      察官認為妥適後，與被告、辯護人協商如主文所示之刑。
    2.被告自首部分，檢察官於協商程序中表明已併為考量後而
      與被告協商。
六、被告行為後，於94年2 月2 日修正公布之刑法部分條文，業
    於95年7 月1 日施行，綜合相關之修正前、後條文比較，並
    揆諸修正後刑法第2 條第1 項前段、後段規定之「從舊、從
    輕」原則及最高法院95年第8 次及同年第21次刑事庭決議意
    旨，修正後之刑法若非較有利於被告者，得適用被告行為時
    之法律，即修正前刑法之相關規定予以論處。至緩刑部分，
    則逕行適用修正後刑法第74條緩刑之規定，無須比較，併此
    敘明。
七、應適用之法條：刑事訴訟法第273 條之1 第1 項、第455 條
    之2 第1 項、第455 條之4 第2 項、第455 條之8 ，第454
    條、修正後刑法第2 條第1 項前段，刑法第276 條第1 項，
    修正前刑法第41條第1 項前段、第62條，修正後刑法第74條
    第1 項第1 款，修正後刑法施行法第1之1條，判決如主文。
八、協商判決除有刑事訴訟法第455 條之4 第1 項第1 款於本訊
    問程序終結前，被告撤銷協商合意或檢察官撤回協商聲請者
    ；第2 款被告協商之意思非出於自由意志者；第4 款被告所
    犯之罪非第455 條之2 第1 項所定得以協商判決者；第6 款
    被告有其他較重之裁判上一罪之犯罪事實者；第7 款法院認
    應諭知免刑或免訴、不受理者情形之一，及違反同條第2 項
    「法院應於協商合意範圍內為判決；法院為協商判決所科之
    刑，以宣告緩刑或2 年以下有期徒刑、拘役或罰金為限」之
    規定者外，不得上訴。
九、如不服本件判決，得自收受判決送達之日起10日內，向本院
    提出上訴書狀，上訴於管轄之第二審法院。
十、本案經檢察官丁俊成到庭執行職務。
中    華    民    國    95   年    12    月     29    日
                        刑事第六庭  法  官  崔  秉  君
以上正本證明與原本無異。
如不服本件判決，得自收受判決送達之日起10日內，向本院提出
上訴書狀，上訴於管轄之第二審法院。
                                    書記官  劉  霜  潔
中    華    民    國    95   年    12    月     29    日
附錄
中華民國刑法第276條第1項
（過失致死罪）
因過失致人於死者，處2 年以下有期徒刑、拘役或2 千元以下罰
金。
從事業務之人，因業務上之過失犯前項之罪者，處5 年以下有期
徒刑或拘役，得併科3 千元以下罰金。


司法院資訊處製作；財團法人民間司法改革基金會備份。
